最高法院刑事判決                              八十六年度台上字第二八七三號
    上訴人  甲○○
右上訴人因違反麻醉藥品管理條例案件，不服台灣高等法院中華民國八十六年一月二
十九日第二審判決（八十五年度上訴字第三七○五號，起訴案號：台灣台北地方法院
檢察署八十五年度偵字第九五四四號），提起上訴，本院判決如左：
    主  文
上訴駁回。
    理  由
按刑事訴訟法第三百七十七條規定，上訴於第三審法院，非以判決違背法令為理由，
不得為之。是提起第三審上訴，應以原判決違背法令為理由，係屬法定要件。如果上
訴理由狀並未依據卷內訴訟資料，具體指摘原判決不適用何種法則或如何適用不當，
或所指摘原判決違法情事，顯與法律規定得為第三審上訴理由之違法情形，不相適合
時，均應認其上訴為違背法律上之程式，予以駁回。本件原判決綜合調查證據之結果
，認上訴人甲○○犯有麻醉藥品管理條例第十三條之一第二項第一款非法販賣化學合
成麻醉藥品（為累犯）之事實，已詳其所憑之證據及認定之理由。按事實之認定及
證據之取捨，乃事實審法院之職權，苟無違反經驗法則及論理法則，自難指為違法。
原判決論處上訴人本件罪刑，已詳述其憑據及取捨證據之心證理由，核與證據法則尚
無違背。上訴意旨仍否認販賣安非他命，係就原判決已詳為論斷與說明之事項，再單
純為事實上之爭執，殊非適法之第三審上訴理由。上訴人於製作警訊筆錄時，意識清
楚，並無毒癮發作之現象，原判決已詳述其調查審認之理由。而上訴人於製作警訊筆
錄時之精神狀態，唯參與製作警訊筆錄之警員徐文林、游建榮、黃長吉最為清楚，其
三人於第一審法院對於上訴人意識清醒之供證既屬一致，原判決採信其等證言，於法
即無不合。原審雖未囑託醫師或其他鑑定機關，就上訴人於製作警訊筆錄時之精神狀
態再為鑑定，亦難指為違法。又為警查獲扣案之安非他命二大包、四小包（驗後淨重
計十六點八一公克）、電子秤一台、分裝用塑膠袋六十五個、勺子一支、剪刀二支均
為上訴人為供販賣安非他命所用或預備之物，原判決亦已分別論述甚詳，並無理由不
備之違法。上訴意旨謂上述扣案之電子秤、塑膠袋、勺子、剪刀均非販賣安非他命所
用之工具，即與卷內資料不符。此外上訴徒憑己意，對於原審職權之適法行使，任意
爭論，而置原判決之明白論斷於不顧，顯與法定上訴第三審之形式要件不符，其上訴
違背法律上之程式，應予駁回。
據上論結，應依刑事訴訟法第三百九十五條前段，判決如主文。
中      華      民      國    八十六    年      五      月     十六     日
                              最高法院刑事第二庭
                                  審判長法官  施  文  仁
                                        法官  陳  炳  煌
                                        法官  張  淳  淙
                                        法官  洪  文  章
                                        法官  林  錦  芳
      右正本證明與原本無異
                                              書  記  官
中      華      民      國    八十六    年      五      月    二十一    日
